臺灣高等法院民事裁定
109年度抗字第1252號
抗  告  人  楊簡雪美
代  理  人  蔡尚樺律師
複  代理人  黃子容律師
上列抗告人因與相對人何有喜等間請求分割共有物事件，對於中
華民國109年7月7日臺灣桃園地方法院裁定（109年度補字第465
號）提起抗告，本院裁定如下： 
    主  文
抗告駁回。
抗告費用由抗告人負擔。
    理  由
一、抗告人於原法院起訴請求分割坐落桃園市○鎮區○○段00地號
    土地（9090.39平方公尺，下稱系爭土地），並聲明：㈠何王
    草妹之全體繼承人，應就系爭土地應有部分6000/51164辦理
    繼承登記；㈡何初發之全體繼承人，應就系爭土地應有部分4
    000/51164辦理繼承登記；㈢何初科之全體繼承人，應就系爭
    土地應有部分4000/51164辦理繼承登記；㈣何阿育之全體繼
    承人，應就系爭土地應有部分1582/51164辦理繼承登記；㈤
    何泰祖之全體繼承人，應就系爭土地應有部分1582/0000000
    辦理繼承登記；㈥兩造共有之系爭土地，應予變價分割，所
    得價金按民事變更聲明及追加被告狀附表4所示兩造之應有
    部分比例分配之。經原法院以原裁定核定其訴訟標的價額為
    新臺幣（下同）881萬2,512元，並命其於該裁定送達後5日
    內補繳第一審裁判費8萬8,318元。
二、抗告意旨略以：伊前已提起分割共有物訴訟，經原法院以10
    6年度重訴字第305號判決（下稱系爭確定判決）勝訴確定，
    於執為聲請強制執行時，遭原法院民事執行處認系爭確定判
    決有違誤不生確定效力，以108年度司執字第11398號裁定駁
    回伊之聲請，伊不服聲明異議，經原法院以108年度執事聲
    字第103號裁定駁回異議。又伊向原法院聲請更正系爭確定
    判決，亦遭駁回，僅得重新提起本件訴訟。原法院命其補繳
    裁判費，顯係命其重複繳納等語，爰求為廢棄原裁定。
三、按對於裁定，得為抗告。但別有不許抗告之規定者，不在此
    限。訴訟程序進行中所為之裁定，除別有規定外，不得抗告
    ，民事訴訟法第482條、第483條分別定有明文。次按提起民
    事訴訟，應繳納裁判費，此為必須具備之程式，而就法院核
    定訴訟標的價額之裁定，依民事訴訟法第77條之1第4項之規
    定，固得為抗告，惟就法院限期命補繳裁判費之裁定，因屬
    訴訟程序進行中所為之裁定，且未設得為抗告之例外規定，
    自屬不得抗告。又對於不得抗告之裁定提起抗告者，其抗告
    不合法，依民事訴訟法第495條之1第1項準用同法第444條第
    1項之規定，應以裁定駁回之。查本件抗告人係以相對人為
    被告，起訴請求分割系爭土地，抗告人雖主張其已於原法院
    106年度重訴字第305號分割共有物事件中繳納裁判費，原裁
    定不得重複命其繳納云云，惟該案係以已死亡之鄧何松妹及
    何勤杏等109人（見原審109年度壢司調字第56號卷〈下稱壢
    司調卷〉第218頁、本院卷第33至42頁）為被告，而本案被告
    則為何有喜等123人（見壢司調卷第56頁），縱訴訟標的相
    同，亦非同一事件，抗告人復未指摘本件訴訟標的價額之核
    定，有何訛誤之處，徒以上開事由主張本件係命其重複繳納
    裁判費云云，顯係僅就原法院限期命補繳裁判費部分聲明不
    服，而非爭執原法院核定訴訟標的價額不當，依上開說明，
    本件抗告尚非合法，應予駁回。
四、據上論結，本件抗告為不合法，爰裁定如主文。 
中　　華　　民　　國　　109 　年　　9 　　月　　  29  日
                  民事第七庭    
                      審判長法  官  李昆霖
                            法  官  譚德周
                            法  官  王育珍
正本係照原本作成。
不得再抗告。
中　　華　　民　　國　　109 　年　　9 　　月　　29　　日

  　　　　　　　　　　　　　書記官  簡曉君